【裁判字號】    97,易,2291
【裁判日期】    971031
【裁判案由】    竊盜
【裁判全文】
臺灣臺北地方法院刑事判決              97年度易字第2291號
    公  訴  人  臺灣臺北地方法院檢察署檢察官
    被      告  甲○○
                          號
                        （現寄押於臺灣臺北看守所中）
上列被告因竊盜案件，經檢察官聲請以簡易判決處刑（九十七年
度撤緩偵字第八九號），本院認不宜以簡易判決處刑，改依通常
程序審理，判決如下：
    主  文
甲○○竊盜，處有期徒刑參月，如易科罰金，以新臺幣壹仟元折
算壹日。
    事  實
一、甲○○意圖為自己不法之所有，於民國九十六年五月十五日
    凌晨零時許，利用尋找其友人張正琬而進入苗栗縣苗栗市○
    ○路一二九七巷一號臺灣糖業公司宿舍之機會，以其所持得
    之不明鑰匙，破壞由李坤城所管領，裝設於該宿舍六樓內之
    洗衣機置幣箱（毀損部分未據告訴），並竊取置幣箱內之零
    錢硬幣二百七十六個，共計新臺幣二千七百六十元，嗣於九
    十六年五月十五日二時許，為管理人員胡壽昌發覺置幣箱遭
    破壞，報警後始查獲上情。
二、案經李坤城訴由苗栗縣警察局苗栗分局報告臺灣苗栗地方法
    院檢察署簽請臺灣高等法院檢察署令轉臺灣臺北地方法院檢
    察署檢察官偵查後聲請以簡易判決處刑，本院認不宜以簡易
    判決處刑，改依通常程序審理。
    理  由
一、按被告以外之人於審判外之言詞或書面陳述，除法律有規定
    者外，不得作為證據，刑事訴訟法第一百五十九條第一項定
    有明文；復按被告以外之人於偵查中向檢察官所為之陳述，
    除顯有不可信之情況者外，得為證據，同法第一百五十九條
    之一第二項亦有規定；另按被告以外之人於審判外之陳述，
    雖不符前四條之規定，而經當事人於審判程序同意作為證據
    ，法院審酌該言詞陳述或書面陳述作成時之情況，認為適當
    者，亦得為證據；當事人、代理人或辯護人於法院調查證據
    時，知有第一百五十九條第一項不得為證據之情形，而未於
    言詞辯論終結前聲明異議者，視為有前項之同意；同法第一
    百五十九條之五規定甚明。本案據以認定被告甲○○犯罪事
    實之證據，除告訴人李坤城於偵查中向檢察官所為之陳述，
    業經具結且無顯不可信之情形存在，依刑事訴訟法第一百五
    十九條之一第二項規定，自具備證據能力；其餘之傳聞證據
    ，因被告於本院言詞辯論終結前，均未對於證據能力聲明異
    議，視為同意上開證據具備證據能力；本院審酌該等言詞陳
    述或書面陳述作成之情況，相關陳述人均未曾主張非出於任
    意性或不正取供，足信作成時之情況，應無違法或不當情事
    ，因而認為適當，依刑事訴訟法第一百五十九條之五規定，
    該等言詞陳述或書面陳述，均具備證據能力而均得作為證據
    ，合先敘明。
二、前揭犯罪事實，業據被告甲○○於警詢、偵查及本院審理時
    均坦承不諱，核與告訴人李坤城於警詢、偵查時所為證述相
    符，並有卷附之內政部警政署刑事警察局九十六年六月十二
    日刑紋字第０九六００八七三二七號鑑驗書一份在卷可證，
    足證被告任意性自白核與事實相符，堪以採信。綜上，本件
    事證明確，被告犯行堪以認定，應依法論科。
三、核被告所為，係犯刑法第三百二十條第一項之竊盜罪。爰審
    酌被告犯後坦承犯行，態度尚佳，暨其品行、智識程度、犯
    罪所得利益、所生危害等一切情況，量處如主文所示之刑，
    並諭知易科罰金之折算標準，以資懲儆。
據上論斷，應依刑事訴訟法第二百八十四條之一、第二百九十九
條第一項前段，刑法第三百二十條第一項、第四十一條第一項前
段，刑法施行法第一條之一，判決如主文。
本案經檢察官廖先志到庭執行職務。
中    華    民    國    97    年    10    月    31    日
                    刑事第九庭  法  官  劉素如
上正本證明與原本無異。
如不服本判決，應於判決送達後10日內向本院提出上訴狀 (應抄
附繕本)。
                                書記官  陳育君
中    華    民    國    97    年    10    月    31    日
附錄本案論罪法條：
中華民國刑法第320條
意圖為自己或第三人不法之所有，而竊取他人之動產者，為竊盜
罪，處 5 年以下有期徒刑、拘役或 5 百元以下罰金。
意圖為自己或第三人不法之利益，而竊佔他人之不動產者，依前
項之規定處斷。
前二項之未遂犯罰之。


司法院資訊處製作；財團法人民間司法改革基金會備份。
